行　政　法　院　裁　定　　　　　　　　　　　　　　八十七年度裁字第六二八號
　　原　　　告　甲○○
　　被　　　告　勞工保險局
右當事人間因農保事件，原告不服行政院中華民國八十七年三月十三日台八七訴字第
一○七九三號再訴願決定，提起行政訴訟。本院裁定如左︰
　　主  文
原告之訴駁回。
　　理  由
按申請人依規定申請審議時，應於接到保險人核定通知文件之日起六十日內，填具農
具民健康保險爭議審議申請書一式兩份，並檢附有關證件，向農民健康保險監理委員
會申請審議，逾期不予受理。郵遞申請以郵戳為憑。其因不可歸責於申請人之事由致
遲誤期間者，應自其原因消滅之日起三十日內以書面明遲誤原因，申請審議，為農
民健康保險爭議事項審議辦法第三條第一項所規定。該辦法係依農民保險條例第四條
之授權所訂定，具有法律效力。若逾此法定六十日之不變期間而申請審議，即為法所
不許。本件告因巫黃秀金農保爭議事件，不服台閩地區勞工保險局（八十五年七月一
日改制為勞保險局，以下簡稱勞保局）八十二年一月十二日八二勞農字第○八一三三
號函之核定，於八十二年九月一日向勞保局提出陳情書，並於八十二年九月二十二日
向農民健康保險監理委員會（以下間稱監理會）申請審議。該會以原告申請審議已逾
六十日之申請期限，應不受理，駁回其申請。原告向內政部提起訴願，經遭駁回，訴
經行政院台八十五訴字第二五七一○號再訴願決定將原決定及原處分均撤銷，由原處
分機關另為適法之處分。案經監理會重為審議，以勞保局八十二年一月十二日八二勞
農字第○八一三三號函雖係以平信寄送原告，無郵務送達資料可資證明原告確實收受
日期，惟依勞保局附原告於八十二年三月二日致苗栗縣頭屋鄉農會之頭屋郵局存證
信函第五號函所載：「茲收到台閩地區勞工保險局函中華民國八十二年一月十二日八
二勞農字第○八一三三號。」可證明原告確於八十二年三月二日前即已收到勞保局八
十二年一月十二日八二勞農字第○八一三三號函，原告遲至八十二年九月二十二日始
申請審議，顯已逾六十日之申請審議期間，應不予受理，乃以八十六年七月八日農
監審字第二○一五號審定書駁回其申請。原告以其從未接到勞保局或苗栗縣頭屋鄉農
會任何通知，而其於八十二年三月二日以存證信函向苗栗縣頭屋鄉農會提出抗議，證
明訴願並未逾時云云，訴經內政部、行政院一再訴願決定，以監理會認原告於八十二
年三月二日前即已收到勞保局八二勞農字第○八一三三號函，卻遲至八十二年九月二
十二日始申請審議，已逾六十日之申請審議期間，應不受理，而駁回其申請，並無不
合，原處分及原決定均應予以維持。至所訴投保單位未盡查對及提報責任且任其繼續
繳交保費云云，查原告申請審議既已逾期，則其實體上之理由已無庸審究，遂從程序
上駁回原告之訴願及再訴願，揆諸首揭規定，並無不合。茲原告復提起行政訴訟，亦
不合法，應予駁回。至其實體上主張即毋庸審究。
據上論結，本件原告之訴為不合法，爰依行政訴訟法第十四條第一項，裁定如主文。
中    華    民    國     八十七      年      五      月     二十九      日
                    行 政 法 院 第 三 庭
                                審 判 長 評  事      陳  石  獅
                                         評  事      趙  永  康
                                         評  事      高  啟  燦
                                         評  事      蔡  進  田
                                         評  事      鄭  淑  貞
右  正  本  證  明  與  原  本  無  異
                                         法院書記官  郭  育  玎
中    華    民    國     八十七      年      六      月       一        日
